臺灣臺北地方法院民事判決
110年度訴字第7262號
原      告  謝玉麗  
被      告  福華大飯店股份有限公司

法定代理人  廖國宏  
訴訟代理人  洪文浚律師
上列當事人間請求損害賠償事件，本院於民國111年2月25日言詞
辯論終結，判決如下：
    主      文
原告之訴及假執行之聲請均駁回。
訴訟費用由原告負擔。
    事實及理由
一、原告起訴狀雖記載被告之公司名稱為台北福華大飯店，法定
    代理人為廖伯𤋮，惟依其所載被告之公司統一編號為000000
    00，經查詢其公司名稱應為福華大飯店股份有限公司，且於
    本件訴訟繫屬時之法定代理人為廖國宏，有股份有限公司變
    更登記表附卷可稽，且原告於民國111年2月9日所提民事陳
    報狀亦將被告法定代理人之記載更正為廖國宏，足認起訴狀
    就被告之公司名稱及其法定代理人之姓名均屬誤載，故本件
    被告之公司名稱應更正為福華大飯店股份有限公司，其法定
    代理人併更正為廖國宏，合先敘明。
二、原告主張：原告於106年1月25日，與親友至被告經營之台北
    福華大飯店1樓自助餐廳（下稱系爭餐廳）聚餐，被告身為
    經營者，理當注意用餐場地之清潔管理，詎被告疏未注意清
    潔冰淇淋檯前顧客取用冰淇淋不慎掉落地面之冰漬，致原告
    行經該處時，因冰漬打滑而跌倒在地，受有右手肘橈骨頸骨
    折、雙膝挫傷、右手腕挫傷肌腱炎、右肩肌腱炎之傷害，並
    支出醫療費用新臺幣（下同）4萬4,029元（含仁愛醫院醫療
    費用2萬1,879元、樂和診所醫療費用1萬0,720元、常榮中醫
    醫療費用1萬1,430元）、就醫往返仁愛醫院計程車車資8萬4
    ,150元、護具費用5,880元、復健醫療用品費用7,816元、看
    護費用48萬元，並受有薪資損失51萬2,000元、衣服破損損
    失1萬5,000元，合計受有財產上損害共114萬8,875元，被告
    均應予賠償，又原告因上開傷勢而精神痛苦，亦得請求被告
    給付非財產上損害賠償之慰撫金50萬元。爰依侵權行為之法
    律關係，提起本件訟訟。並聲明：㈠被告應給付原告164萬8,
    875元；㈡願供擔保，請准宣告假執行。
三、被告則以：原告於106年1月25日在系爭餐廳用餐期間，雖有
    不慎跌倒在地，並經被告安排送醫治療，惟被告人員陪同原
    告就醫時，醫師就檢查結果僅稱原告為扭傷，未有骨折之傷
    勢，且讓原告當日即返家休養，原告未舉證其所稱骨折等傷
    勢確係當日跌倒所致，其請求被告負侵權行為損害賠償責任
    ，自屬無據。縱認原告因其在系爭餐廳跌倒乙事得向被告請
    求侵權行為損害賠償，然原告於事發後逾2年方提起本件訴
    訟向被告為請求，其請求權已罹於時效而消滅，被告亦得以
    時效抗辯為由，拒絕給付，資為抗辯。並聲明：㈠原告之訴
    及假執行之聲請均駁回；㈡若受不利判決，願供擔保，請准
    宣告免為假執行。
四、本院之判斷：
　　原告主張其於106年1月25日在系爭餐廳用餐期間不慎跌倒乙
    節，雖為被告所不爭執，惟原告另主張被告應為此負侵權行
    為損害賠償責任，賠償其財產上及非財產上之損害共計164
    萬8,875元，則為被告所否認，並以前揭情詞置辯。經查：
  ㈠按時效完成後，債務人得拒絕給付；因侵權行為所生之損害
    賠償請求權，自請求權人知有損害及賠償義務人時起，2年
    間不行使而消滅，民法第144條第1項、第197條第1項前段分
    別定有明文。
　㈡姑不論原告主張其所受之上開傷勢及損害，與其在系爭餐廳
    跌倒乙事間，有無因果關係，然原告主張上開其因冰漬打滑
    而跌倒之事故係於106年1月25日發生，並於同日經被告人員
    陪同就醫，足認原告於事發當日已知悉其因該跌倒事故受有
    損害，且系爭餐廳之管理經營者即被告應為賠償義務人，然
    原告遲至110年12月10日始提起本件訴訟，有民事起訴狀上
    之本院收狀戳章為憑（見本院卷第9頁），則原告提起本件
    損害賠償之民事訴訟，顯已逾民法第197條第1項前段規定之
    2年請求權消滅時效。至原告雖主張其於上開跌倒事故發生
    後進行復健期間，因發現罹患癌症而接受治療，待108年底
    療程結束後，即於109年間向被告商談賠償事宜，被告未予
    理會，乃提起本件訴訟等語，然原告因病接受治療乙事，非
    屬法定之消滅時效中斷事由，無從據此主張自其疾病療程結
    束後重行起算時效。是被告抗辯原告本件侵權行為損害賠償
    債權之請求權已罹於時效而消滅，為有理由，被告自得拒絕
    給付。
五、綜上所述，原告依侵權行為之法律關係，請求被告給付164
    萬8,875元，為無理由，應予駁回。原告之訴既經駁回，其
    假執行之聲請，因訴之駁回而失所附麗，併駁回之。
六、本件事證已臻明確，兩造其餘攻擊防禦方法及所提證據資料
    ，核與本件判決所得心證及結果均不生影響，毋庸逐一論述
    ，附此敘明。
七、訴訟費用負擔之依據：民事訴訟法第78條。
中　　華　　民　　國　　111 　年　　3 　　月　　11　　日
                  民事第七庭  法　官　黃珮如
以上正本係照原本作成。
如對本判決上訴，須於判決送達後20日內向本院提出上訴狀。如
委任律師提起上訴者，應一併繳納上訴審裁判費。
中　　華　　民　　國　　111 　年　　3 　　月　　11　　日
                              書記官  張惠晴